# 企业合并业务处理。

提问人：cheerfullife 时间：2019-05-23 17:04:32
请问陈版及各位老师：
【案例背景】
A 公司持有 B 公司 80% 股权，B 公司持有 C 公司 70% 股权，均具有控制关系。
B 公司单体报表中净利润 100 万元，
C 公司单体报表中净利润 50 万元
B 公司与 C 公司的合并小集团中归属于母公司净利润 135 （100+50×70%）
万元，少数股东损益 15 万元。
问：
A 公司的合并报表中，少数股东损益应如何确认？
个人理解：
A 公司合并报表中，少数股东损益应按照 10020%+5030%=35 万元来确认。

回答人：chenyiwei
A 公司合并报表层面的少数股东损益 =135*（1-80%）+15=42 万元。或者说 10020%+50（30%+70%*20%）=42 万元。